---
title: "Ejecución_Presupuestal_Covid"
author: "Maria Pia van Oordt López"
date: '2022-05-03'
output: html_document
---

```{r setup, include=FALSE}
knitr::opts_chunk$set(echo = TRUE)
```
Falta:
-Corroborar que esta sea la base
-Identificar las variables que usare para la creación del indicador de eficiencia.
-Solucionar el problema de asignación distrital de gastos
-Unificación de las bases de datos del 2020,2021 y 2022
-Definición del proceso de construcción 

*Base de datos:"EJECUCIONPRESUPUESTAL_COVID"*
  
En esta base de datos encontramos el conjunto de datos publicados por el MEF(ministerio de Economia y finanzas) que corresponde a la Información del Presupuesto Institucional Modificado (PIM), y la ejecución de gasto en las fases de Compromiso, Devengado y Girado correspondiente a las Unidades Ejecutoras (UEs) del Gobierno Nacional, los Gobiernos Regionales y las Municipalidades de los Gobiernos Locales, sobre la distribución y ejecución de los recursos públicos para la lucha contra el COVID-19. Es decir, la ejecución presupuestal realizada por los tres niveles de gobierno destinado a la lucha contra el Covid-19 durante el periodo de la Pandemia del 2020 al 2022. Esta base de datos se actualiza de forma diaria y tiene información sobre XXX distritos lo cual es nuestra unidad de análisis. Esta base nos brinda información sobre los recursos asignados a distintas entidades en los tres niveles de gobierno lo cual permite hacer una comparación a nivel distrital para monitorear el avance de la ejecución del gasto y realizar un indice de eficiencia. Esta base de datos tiene diversas variables relevantes para esta investigación y para la construcción de la variable dependiente.


```{r}
library(rio)
EJECUCIONPRESUPUESTAL_COVID=import("pcm_covid_2020-copia.csv")
dim(EJECUCIONPRESUPUESTAL_COVID)
names(EJECUCIONPRESUPUESTAL_COVID)

```

```{r}
EJECUCIONPRESUPUESTAL_COVID$SEC_FUNC=as.factor(EJECUCIONPRESUPUESTAL_COVID$SEC_FUNC)
str(EJECUCIONPRESUPUESTAL_COVID$SEC_FUNC)
levels(EJECUCIONPRESUPUESTAL_COVID$SEC_FUNC)
```

```{r}
EJECUCIONPRESUPUESTAL_COVID$DISTRITO_EJECUTORA_NOMBRE=as.factor(EJECUCIONPRESUPUESTAL_COVID$DISTRITO_EJECUTORA_NOMBRE)
str(EJECUCIONPRESUPUESTAL_COVID$DISTRITO_EJECUTORA_NOMBRE)
levels(EJECUCIONPRESUPUESTAL_COVID$DISTRITO_EJECUTORA_NOMBRE)
```
```{r}
EJECUCIONPRESUPUESTAL_COVID$DISTRITO_EJECUTORA_NOMBRE=as.factor(EJECUCIONPRESUPUESTAL_COVID$DISTRITO_EJECUTORA_NOMBRE)
str(EJECUCIONPRESUPUESTAL_COVID$DISTRITO_EJECUTORA_NOMBRE)
table(EJECUCIONPRESUPUESTAL_COVID$DISTRITO_EJECUTORA_NOMBRE)
```

```{r}
EJECUCIONPRESUPUESTAL_COVID$DISTRITO_EJECUTORA=as.numeric(EJECUCIONPRESUPUESTAL_COVID$DISTRITO_EJECUTORA)
str(EJECUCIONPRESUPUESTAL_COVID$DISTRITO_EJECUTORA)
table(EJECUCIONPRESUPUESTAL_COVID$DISTRITO_EJECUTORA)
```


```{r}
tabla<-table(EJECUCIONPRESUPUESTAL_COVID$DISTRITO_EJECUTORA_NOMBRE,EJECUCIONPRESUPUESTAL_COVID$MONTO_GIRADO)
tabla
frecuencias=tabla
barplot(frecuencias)
barplot(frecuencias, col="gold")
# ponerle título a los ejes y al grafico
barplot(frecuencias,col="green",
        xlab=NULL,
        ylab="Título eje y",
        main="título")


```

```{r}
filter(EJECUCIONPRESUPUESTAL_COVID, DISTRITO_EJECUTORA_NOMBRE=="MADRE DE DIOS")

```


```{r}
EJECUCIONPRESUPUESTAL_COVID$DISTRITO_EJECUTORA
EJECUCIONPRESUPUESTAL_COVID$DISTRITO_EJECUTORA_NOMBRE
```

```{r}
str(EJECUCIONPRESUPUESTAL_COVID$DISTRITO_EJECUTORA)
str(EJECUCIONPRESUPUESTAL_COVID$DISTRITO_EJECUTORA_NOMBRE)
str(EJECUCIONPRESUPUESTAL_COVID$TIPO_GOBIERNO)

```

```{r}
EJECUCIONPRESUPUESTAL_COVID$DISTRITO_EJECUTORA_NOMBRE=as.factor(EJECUCIONPRESUPUESTAL_COVID$DISTRITO_EJECUTORA_NOMBRE)
str(EJECUCIONPRESUPUESTAL_COVID$DISTRITO_EJECUTORA_NOMBRE)
```
```{r}
EJECUCIONPRESUPUESTAL_COVID$DISTRITO_EJECUTORA=as.numeric(EJECUCIONPRESUPUESTAL_COVID$DISTRITO_EJECUTORA)
str(EJECUCIONPRESUPUESTAL_COVID$DISTRITO_EJECUTORA)
```


```{r}
EJECUCIONPRESUPUESTAL_COVID$TIPO_GOBIERNO=as.factor(EJECUCIONPRESUPUESTAL_COVID$TIPO_GOBIERNO)
str(EJECUCIONPRESUPUESTAL_COVID$TIPO_GOBIERNO)
levels(EJECUCIONPRESUPUESTAL_COVID$TIPO_GOBIERNO)
```

```{r}
library(rio)
EJECUCIONPRESUPUESTAL_COVID2021=import("pcm_covid_2021-copia.csv")
dim(EJECUCIONPRESUPUESTAL_COVID2021)
names(EJECUCIONPRESUPUESTAL_COVID2021)
```

```

